臺灣高等法院臺中分院刑事判決　　　　 94年度上訴字第892號
上　訴　人
即　被　告　甲○○　男　23歲.
　　　　　　　　　　身分證統一.
　　　　　　　　　　住台中縣豐.
　　　　　　　　　　　樓
上列上訴人因毒品危害防制條例案件，不服臺灣臺中地方法院94
年度訴字第724號中華民國94年3月28日第一審判決（起訴案號：
臺灣臺中地方法院檢察署94年度毒偵字第21號），提起上訴，本
院判決如下：
    主  文
上訴駁回。
    事實及理由
一、犯罪事實
    甲○○曾因施用毒品案件，於國防部中部地方軍事看守所附
    設勒戒所執行觀察、勒戒後，認無繼續施用毒品之傾向，由
    國防部中部地方軍事法院檢察署軍事檢察官於民國（下同）
    九十一年三月二十五日，以九十一年度中偵字第一一一九號
    為不起訴處分。詎甲○○仍不知戒除毒品，於前案觀察、勒
    戒執行完畢釋放後之五年內，又基於施用第一級毒品海洛因
    之概括犯意，自九十三年三月二十七日起，至同年十二月二
    十日晚間止，連續在臺中縣、市之公共廁所內及臺中縣豐原
    市○○路與向陽路口旁等地，以注射方式，施用第一級毒品
    海洛因多次，約每星期二次。嗣為警於同年十二月十六日二
    十一時二十五分許，在臺中縣豐原市○○路與向陽路口旁為
    警查獲，並扣得第一級毒品海洛因一小包（淨重○．○二公
    克，包裝重○．一八公克）及注射針筒一支。
二、認定犯罪事實所依據之證據及理由
  (一)被告自白：被告於原審、本院審理時均自白上開犯罪事實，
    其自白具有任意性。核與下列證據相符，應堪採為證據。
  (二)書證及物證：
    1.中山醫學大學附設醫院藥物濫用檢測中心確認結果報告一
      紙（顯示被告尿液呈海洛因代謝後之嗎啡類陽性反應）。
    2.法務部調查局九十四年一月三十一日調科壹字第一二○○
      一五一四三號鑑定通知書一紙（顯示扣案白粉一包含第一
      級毒品海洛因成份，淨重○．○二公克，包裝重○．一八
      公克）。
    3.扣案之注射針筒一支。
    4.國防部中部地方軍事法院檢察署軍事檢察官不起訴處分書
      影本一份。
    5.台灣高等法院被告全國前案紀錄表。
  (三)對於被告辯解本院之判斷：
    被告上訴另辯稱：伊係主動自首云云。惟查：證人即查獲本
    案之警員乙○○於本院到庭結證稱：當時渠等在執行巡邏勤
    務時，經過台中縣豐原市○○路與向陽路口時，看到被告行
    跡可疑而進行盤查，於被告身上查獲注射針筒及海洛因，被
    告並未以電話自首等情（見本院卷第三三頁），故被告前揭
    辯詞礙難採信。
三、論罪及科刑之理由：
  (一)核被告所為，係犯毒品危害防制條例第十條第一項之施用第
    一級毒品罪。又其施用毒品前後，分別持有毒品之低度行為
    ，應為施用之高度行為所吸收，不另論罪。
  (二)被告先後施用第一級毒品海洛因之行為，時間緊接，所犯罪
    名相同，顯係出於概括之犯意為之，為連續犯，爰依刑法第
    五十六條之規定以一罪論，並加重其刑。
  (三)原審適用毒品危害防制條例第十條第一項、第十八條第一項
    前段、刑法第十一條前段、第五十六條、第三十八條第一項
    第二款之規定，並審酌被告犯罪一切情節，量處被告有期徒
    刑七月，並將扣案海洛因諭知沒收並銷燬之，扣案之注射針
    筒一支沒收等情，經核其認事用法均無違誤，量刑亦屬妥適
    ，被告上訴主張自首，為無理由，應予駁回。
四、據上論斷，應依刑事訴訟法第三百六十八條、第三百七十三
    條，判決如主文。
本案經檢察官丙○○到庭執行職務。
中　　華　　民　　國　　94　　年　　6 　　月　　23　　日
               刑事第八庭　審判長法　官　羅　得　村
                                 法　官　巫　政　松
                                 法　官　陳　毓　秀
上列正本證明與原本無異。
如不服本判決應於收受送達後十日內向本院提出上訴書狀，其未
敘述上訴之理由者並得於提起上訴後十日內向本院補提理由書（
均須按他造當事人之人數附繕本）。
                                 書記官　顏　子　良
中　　華　　民　　國　　94　　年　　6 　　月　　27　　日
附錄本案論罪科刑主要法條：
毒品危害防制條例第十條第一項：
  施用第一級毒品者，處六月以上五年以下有期徒刑。
　　　　　　　　　　　　　　　　　　　　　　　　　　　Ｆ
